【裁判字號】    89,交訴,6
【裁判日期】    890315
【裁判案由】    業務過失致死
【裁判全文】
臺灣苗栗地方法院刑事判決                            八十九年度交訴字第六號
    公  訴  人  臺灣苗栗地方法院檢察署檢察官
    被      告  乙○○
右列被告因業務過失致死案件，經檢察官提起公訴（八十八年度偵字第五六八六號）
，本院判決如左：
    主  文
乙○○從事業務之人，因業務上之過失致人於死，處有期徒刑壹年陸月，緩刑肆年。
    事  實
一、乙○○為職業駕駛人，係從事業務之人，於民國（下同）八十八年十月二十三日
    中午十二時十分許，駕駛牌照號碼ＨＢ─二二五號特種營業大貨車（後銜接牌照
    號碼ＧＲ─七○號子車），沿苗栗縣苑裡鎮田心里苗一三○甲線公路，由東往西
    方向行駛，斯時天氣晴朗、視野良好、路面乾燥，途經該公路與苗四十七之一線
    公路交叉路口時，理應於車輛行駛時，注意車前狀況，隨時採取必要之安全措施
    ，並注意汽車行車速度應依標誌之規定，而依當時情形，又無不能注意之情事，
    竟疏未注意，貿然急速穿越交叉路口，致發現徐國盛騎乘牌照號碼ＬＡＵ─八七
    七號重型機車，亦疏未注意，沿苗四十七之一線公路，由南往北方向行經該路口
    時，而不及煞車閃避，致所駕大貨車擦撞徐國盛騎乘之機車後，仍向前行駛二十
    四點八公尺始停止，徐國盛則因受此撞擊致頂枕部顱骨破裂、顱內出血、腹部挫
    傷併內部損傷，當場死亡。乙○○則於肇事後，犯罪未被發覺前，向到現場處理
    之員警甲○○自首犯罪，而接受裁判。
二、案經臺灣苗栗地方法院檢察署檢察官自動檢舉並偵查起訴。
    理  由
一、訊據被告乙○○雖承認於前揭時、地駕車發生車禍致被害人徐國盛死亡之事實，
    惟矢口否認有何過失，辯稱：是徐國盛騎車闖越紅燈號誌云云。惟查，被害人是
    否闖越紅燈號誌，尚乏明確積極之證據可資佐證，且被害人果係闖越紅燈號誌，
    被告亦非即無注意車前狀況之義務；而被告於本院訊問時自承：伊駕車到達上開
    路口前，即已發現被害人自其左方車道駛來等語（見本院八十九年二月十八日訊
    問筆錄），另參以發生車禍之交叉路口，四周均無障礙物，視野開闊，而被告之
    大貨車駕駛座較一般車輛高，視線良好，被告若善盡注意義務，顯能及早發現被
    害人之機車自左側而來，而可採取適當之安全措施。惟被告自承伊於接近上開路
    口時始看見被害人，已如上述，然該處已臨發生撞擊之點，益徵被告先前疏未注
    意行車路況甚明。次查被告於偵查中自承：伊當時行車時速在四十至五十公里左
    右等語，惟肇事之交叉路口現場留有一長約二十四點八公尺之剎車痕跡乙節，有
    道路交通事故調查報告表及現場照片附於偵卷足憑，則參以「一般公路汽車煞車
    距離、行車速度對照表」，被告之行車速度亦在時速六十公里以上，而逾越該路
    段之速限四十公里。綜上各情，足徵被告所辯，要係卸責之詞，應無可採。又被
    害人係因本件車禍受傷死亡，亦經公訴人督同法醫師相驗屬實，製有勘驗筆錄、
    相驗屍體證明書、驗斷書在卷可憑。按車輛行駛時，駕駛人應注意車前狀況，隨
    時採取必要之安全措施；且行車速度，應依標誌之規定。道路交通安全規則第九
    十四條第三項、第九十三條第一項定有明文；被告駕車自應注意上述道路交通安
    全規定。又依附卷之交通事故調查報告表所載，本件肇事時、地之天候、路況、
    視線皆良好，則於肇事時，被告亦無不能注意之情事，其疏未注意及此，致撞及
    被害人，顯有過失。再被告之過失行為與被害人之死亡間，亦具有相當之因果關
    係，是被告上開過失致死犯行，堪以認定，應予依法論科。
二、核被告所為，係犯刑法第二百七十六條第二項之罪。被告於犯罪未被發覺前，向
    到達現場處理之員警自首犯罪，而接受裁判乙節，業據證人甲○○於本院審理時
    結證屬實，爰依刑法第六十二條前段規定減輕其刑。爰審酌被告過失之程度，被
    害人亦與有過失及被告犯罪後已與被害人家屬達成和解，賠償所受損害，有和解
    書乙紙在卷可憑等一切情狀，量處如主文所示之刑，以示懲儆。末查被告前未曾
    受有期徒刑以上刑之宣告，有臺灣苗栗地方法院檢察署刑案資料查註紀錄表及臺
    灣高等法院被告全國前案紀錄表在卷可按，其經此偵審程序之教訓，當知所警惕
    而無再犯之虞，本院綜核各情，認對其所宣告之刑，認以暫不執行為適當，併予
    宣告緩刑四年，以啟自新。
據上論斷，應依刑事訴訟法第二百九十九條第一項前段，刑法第二百七十六條第二項
、第六十二條前段、第七十四條第一款，罰金罰鍰提高標準條例第一條前段，判決如
主文。
本案經檢察官絲漢德到庭執行職務。
中      華      民      國    八十九    年      三      月     十五     日
                                        臺灣苗栗地方法院交通法庭
                          法  官  林  燦  都
右正本證明與原本無異。
如不服本判決，應於送達後十日內向本院提出上訴狀(須附繕本)，上訴於臺灣高等
法院臺中分院。
                                              書記官  姚  錫  鈞
中      華      民      國    八十九    年      三      月     十五     日
附錄論罪科刑法條
第二百七十六條第二項
從事業務之人，因業務上之過失犯前項之罪者，處五年以下有期徒刑或拘役，得併科
三千元以下罰金。


司法院資訊處製作；財團法人民間司法改革基金會備份。
